高雄高等行政法院簡易判決　　　　　　　　　　　　　九十三年度簡字第二五六號
　原　　　告　甲○○
　被　　　告　財政部台灣省南區國稅局
　代　表　人　乙○○　局長
　訴訟代理人　丙○○
右當事人間因綜合所得稅事件，原告不服財政部中華民國九十三年六月十一日台財訴
字第○九三○○二二一四三號訴願決定，提起行政訴訟。本院判決如左︰
    主  文
原告之訴駁回。
訴訟費用由原告負擔。
    事實及理由
一、緣原告九十年度綜合所得稅結算申報，漏報其本人及扶養親屬郤惜轉讓奇美實業
    股份有限公司（以下簡稱奇美公司）緩課股票之營利所得合計新臺幣（下同）一
    、一八八、三○八元，違反所得稅法第七十一條第一項規定，經被告查獲，核定
    漏稅額一七六、八○六元，除補徵稅額，並依同法第一百十條第一項規定按所漏
    稅額處○‧二倍罰鍰三五、三○○元（計至百元止）。原告對罰鍰處分不服，申
    經復查，未獲變更，提起訴願，亦遭駁回，遂提起本行政訴訟。
二、原告起訴略以：原告於九十年度綜合所得稅結算申報時，將公司發給之各種扣繳
    憑單，向被告以網路申報系統申報，其中一筆緩課股票憑單資料網路申報系統沒
    有顯示，經被告之服務員行政指導，謂日後資料出來時會通知繳稅等語，惟原告
    事後迄未接獲被告通知繳稅，原告亦按期限照網路查詢之所得資料繳稅納完畢。
    詎被告嗣後竟來函謂原告漏報該筆緩課股票之營利所得，除向原告補徵稅款外，
    尚裁處三五、三○○元罰鍰，然原告自始均無漏報所得之故意，被告對原告裁處
    罰鍰，自屬違法，並請求撤銷訴願決定及原處分（含復查決定）云云。而被告則
    以：(一)、原告九十年度漏報其及受扶養親屬郤惜營利所得合計一、一八八、三○
    八元，有綜合所得稅結算申報書、核定通知書、緩課股票轉讓所得申報憑單及股
    利憑單可稽，違章事證足堪認定，依所得稅法第七十一條第一項前段、第一百十
    條第一項及司法院釋字第二七五號解釋規定，有所得即應申報，其應申報而漏報
    ，縱非故意，要難謂無過失，被告依規定按所漏稅額酌情減輕處○‧二倍罰鍰三
    五、三○○元，並無不當。(二)、至原告稱透過網路查詢之所得資料，並無系爭營
    利所得乙節，查納稅義務人查詢所得資料畫面已提示僅供申報綜合所得稅之參考
    ，如有其他所得資料，仍應依法辦理申報。原告另訴稱被告服務人員曾面告其得
    暫緩申報系爭營利所得，俟通知再補繳稅款云云，然原告並未能提示相關具體事
    證以實其說，原處分按所漏稅額酌情減輕處○‧二倍罰鍰三五、三○○元，並無
    違誤，其所訴洵不足採等語，資為抗辯。
三、按「納稅義務人應於每年五月一日起至五月三十一日止，填具結算申報書，向該
    管稽徵機關，申報其上一年度內構成綜合所得總額或營利事業收入總額之項目及
    數額，以及有關減免、扣除之事實，並應依其全年應納稅額減除暫繳稅額、尚未
    抵繳之扣繳稅額及可扣抵稅額，計算其應納之結算稅額，於申報前自行繳納。」
    「納稅義務人已依本法規定辦理結算申報，但對依本法規定應申報課稅之所得額
    有漏報或短報情事者，處以所漏稅額兩倍以下之罰鍰。」分別為所得稅法第七十
    一條第一項前段及第一百十條第一項所明定。
四、本件原告九十年度綜合所得稅結算申報，漏未申報其本人及扶養親屬郤惜轉讓奇
    美公司緩課股票之營利所得合計一、一八八、三○八元，違反所得稅法第七十一
    條第一項規定，經被告查獲，核定漏稅額一七六、八○六元，除補徵稅額，並依
    同法第一百十條第一項規定按所漏稅額處○‧二倍罰鍰三五、三○○元（計至百
    元止），此有原告九十年度綜合所得稅網際網路結算申報系統回執聯、被告核定
    通知書、緩課股票轉讓所得申報憑單及股利憑單附於原處分卷可參，堪信真實。
    而原告提起本件訴訟，無非主張其於九十年度綜合所得稅結算申報時，將奇美公
    司發給之各種扣繳憑單以網路申報系統申報，其中一筆緩課股票憑單資料網路申
    報系統沒有顯示，經被告服務員行政指導，謂日後資料出來時會通知繳稅，原告
    係依被告服務人員指導行事，並無漏報所得之故意等語，資為爭執。
五、惟查，依綜合所得稅網際網路結算申報作業要點貳、申報程序二、基本資料取得
    ：納稅義務人可透過網際網路向稽徵機關取得該機關可提供之個人前一年度戶籍
    、扶養親屬及所得等基本資料，惟納稅義務人仍須就當年度實際應申報資料作調
    整或修正。準此，納稅義務人透過網際網路申報綜合所得稅，其網路畫面所提供
    之所得資料，僅為申報綜合所得稅時之參考，納稅義務人如有其他所得資料，仍
    應依法辦理申報。又緩課股票之股利係於轉讓時實現，是納稅義務人透過網際網
    路查詢所得資料時，縱稱稽徵機關未能及時提供該筆緩課股票之股利資料，納稅
    義務人仍應按當年度實際所得之資料，依法辦理申報。茲查，原告於九十年度綜
    合所得稅結算申報，既有本人及扶養親屬郤惜轉讓奇美公司緩課股票之營利所得
    合計一、一八八、三○八元，自應依法申報，原告應申報而漏未申報，違章事證
    甚為明確，依司法院釋字第二七五號解釋意旨，原告縱無故意，亦難謂無過失，
    是被告按其所漏稅額酌情減輕處○‧二倍罰鍰三五、三○○元（計至百元止），
    依法尚無不合。
六、至原告訴稱其申報時，被告之服務人員告以系爭營利所得，於日後會另行通知補
    稅。原告依其行政指導，然被告嗣後卻對原告裁處罰鍰，自屬違法乙節。惟「當
    事人主張事實，須負舉證責任，倘其所提出之證據，不足為主張事實之證明，自
    不能認其主張之事實為真實。」改制前行政法院三十六年判字第十六號著有判例
    可參。經查，原告主張之上開事實，不惟為被告所否認，而原告亦無法提出證據
    以實其說，所訴核不足採。
七、綜上所述，原告上開主張，為不足採。被告核定原告當年度之漏稅額一七六、八
    ○六元，除補徵稅額外，並依同法第一百十條第一項規定按所漏稅額處○‧二倍
    罰鍰三五、三○○元（計至百元止），認事用法，洵無違誤。訴願決定予以維持
    ，亦無不合。原告起訴求為撤銷訴願決定及原處分（含復查決定），為無理由，
    應予駁回。又本件事證已明，兩造其餘攻擊防禦方法，並不影響本件判決基礎，
    尚無逐一論述之必要，附此說明。並不經言詞辯論為之。
八、據上論結，本件原告之訴為無理由，依行政訴訟法第二百三十六條、第二百三十
    三條第一項、第一百九十五條第一項後段、第九十八條第三項前段，判決如主文
    。
中　　　華　　　民　　　國    九十三　　年　  　十　　　月　　二十九　　日
                              高雄高等行政法院第三庭
                                          法      官    邱政強
右為正本係照原本作成。
如不服本判決，應於送達後二十日內，向本院提出上訴狀並表明上訴理由，如於本判
決宣示後送達前提起上訴者，應於判決送達後二十日內補提上訴理由書（須按他造當
事人人數附繕本）。
提起上訴應預繳送達用雙掛號郵票七份（每份三十四元）。
中　　　華　　　民　　　國    九十三　　年　  　十　　　月　　二十九　　日
                                          法院書記官    藍慶道
附註：
行政訴訟法第二百三十五條（第一項、第二項）：
對於適用簡易程序之裁判提起上訴或抗告，須經最高行政法院之許可。
前項許可，以訴訟事件所涉及之法律見解具有原則性者為限。
